臺灣高雄地方法院刑事判決　　　　　　　96年度訴字第2591號
公　訴　人　臺灣高雄地方法院檢察署檢察官
被　　　告　乙○○
　　　　　　　　　　現於臺灣高雄看守所
上列被告因違反毒品危害防制條例案件，經檢察官提起公訴（96
年度毒偵字第4235號），及移送併辦 (臺灣屏東地方法院檢察署
96年度毒偵字第1217號)， 本院準備程序進行中，因被告就被訴
事實為有罪之陳述，經告知簡式審判程序意旨，並聽取當事人之
意見後，本院合議庭裁定由受命法官獨任改依簡式審判程序審理
，判決如下：
   主  文
乙○○施用第一級毒品，處有期徒刑拾月。扣案之注射針筒貳支
及海洛因殘渣袋壹只，均沒收之。又施用第二級毒品，處有期徒
刑陸月。應執行有期徒刑壹年貳月。扣案之注射針筒貳支及海洛
因殘渣袋壹只，均沒收之。
    事  實
一、乙○○前於民國94(下同)年間，因施用毒品案件，經依臺灣
    屏東地方法院94年毒聲字第517 號裁定送觀察勒戒，經觀察
    勒戒後評定無繼續施用之傾向，於94年12月5 日執行完畢釋
    放，並由臺灣屏東地方法院檢察署檢察官於同日以94毒偵緝
    字第100 號、94年度毒偵字第2923號為不起訴處分。詎其仍
    不知悔改，明知海洛因、甲基安非他命業經公告列為毒品危
    害防制條例第2 條第2 項第1 、2 款之第一、二級毒品，不
    得非法持有、施用，竟於前揭觀察、勒戒執行完畢釋放後之
    5 年內，再基於施用第一級毒品海洛因之犯意，自96年4 月
    18日21時許起迄同年6 月29日上午10時許止，在高雄縣美濃
    鎮○○街20號土地公廟旁空地、屏東縣高樹村華光路50-8號
    住所等處，以將毒品海洛因摻水加入注射筒混合並注射血管
    之方式，施用海洛因多次，約每隔6 天施用1 次。及基於施
    用第二級毒品甲基安非他命之犯意，自96年4 月18日上午某
    時許 (檢察官記載96年4 月18日23時許左右採尿前回溯24小
    時內某時，不含公權力拘束期間)起 迄同年6 月29日上午10
    時許，在屏東縣高樹村華光路50 -8 號住所等處，以將甲基
    安非他命置於玻璃球內加以燒烤而吸取其煙霧之方式，施用
    第二級毒品甲基安非他命多次。嗣分別於(一)96年4 月18日21
    時許，在高雄縣美濃鎮○○街20號土地公廟旁空地以倒入注
    射針筒加水混合並注射血管方式，施用第一級毒品海洛因時
    ，為警當場查獲，並扣得其所有供施用毒品海洛因之注射針
    筒1 支、海洛因殘渣袋1 只，經採集其尿液檢驗，其尿液呈
    海洛因代謝物嗎啡與甲基安非他命陽性反應。於(二)96年6 月
    29日17時10分許，在屏東縣高樹鄉○○路332 號前，因騎乘
    機車未帶安全帽為警欄檢盤查，查獲其所有供施用毒品海洛
    因之注射針筒1 支，經採集其尿液為初步檢驗，其尿液呈海
    洛因、嗎啡與安非他命陽性反應，而查悉上情。
二、案經高雄縣政府警察局旗山分局報請臺灣高雄地方法院檢察
    署檢察官偵查起訴及屏東地方法院檢察署檢察官移送併辦。
    理  由
一、按本件被告乙○○所犯係死刑、無期徒刑、最輕本刑為3年
    以上有期徒刑以外之罪，其於準備程序就前揭被訴事實為有
    罪之陳述，經受命法官告知簡式審判程序之旨，並聽取其與
    公訴人之意見後，本院認無不得或不宜改依簡式審判程序進
    行之處，爰依刑事訴訟法第273條之1第1項、第284條之1，
    裁定本件由受命法官獨任進行簡式審判程序，合先敘明。
二、訊據被告乙○○對於上揭事實坦承不諱，另經警將被告採集
    之尿液送驗結果，呈現嗎啡及甲基安非他命陽性反應，此有
    高雄縣政府警察局旗山分局毒品危害防制條例案嫌疑人尿液
    對照表 (尿液編號：旗警刑尿124號)、屏東縣警察局里港分
    局毒品案件涉嫌人尿液採證編號姓名對照表 (尿液編號：96
    F0069)、屏東縣警察局里港分局查獲涉嫌毒品危害防制條例
    案毒品初步檢驗報告表、台灣檢驗科技股份有限公司96 年4
    月30日編號KＺ000000000000號濫用藥物尿液檢驗報告 (檢驗
    編號：旗警124 號)) 各1份在卷可稽，此外，復有如事實欄
    所載之物扣案為憑，足認被告之自白與事實相符，應堪採信
    。又被告前於94年間因施用毒品案件，經依臺灣屏東地方法
    院94年毒聲字第517 號裁定送觀察勒戒，經觀察勒戒後評定
    無繼續施用之傾向，於94年12月5 日執行完畢釋放，並由臺
    灣屏東地方法院檢察署檢察官於同日以94毒偵緝字第100 號
    、94年度毒偵字第2923號為不起訴處分，此有臺灣高等法院
    被告前案紀錄表、不起訴處分書、臺灣高等法院在監在押全
    國紀錄表各1 份在卷可查，是被告於觀察勒戒執行完畢釋放
    後，5 年內再犯本件施用毒品犯行。本件罪證明確，被告犯
    行洵堪認定。
三、按毒品危害防制條例所謂之毒品係指具有成癮性、濫用性及
    對社會危害性之麻醉藥品與其製品及影響精神物質與其製品
    ，毒品危害防制條例第2 條定有明文，而海洛因、甲基安非
    他命屬毒品危害防制條例第2 條第2 項第1 款、第2 款所規
    定之第一、二級毒品。是同條例第10條第1 項、第2 項之施
    用第一級毒品海洛因、施用第二級毒品甲基安非他命罪，其
    構成要件上，本即預定有複數之同種施用毒品行為反覆實施
    ，該罪性質上屬多數行為之集合犯，法律上擬制為一罪，即
    學理上所稱之實質上一罪，是行為人於緊接之時間內，反覆
    多次之施用行為，仍應僅論以單一之施用毒品罪。是核被告
    所為，係犯毒品危害防制條例第10條第1 項施用第一級毒品
    罪及同條例第10條第2 項施用第二級毒品罪，被告持有第一
    、二級毒品，復進而施用，其持有毒品之低度行為，均應為
    施用第一、二級毒品之高度行為所吸收，不另論罪。被告所
    犯上開2 罪，罪名互異，犯意各別，應依數罪併罰之例處斷
    。再者，檢察官雖僅就被告於96年4 月18日21時許施用第一
    級毒品海洛因，及於96年4 月18日上午某時許 (檢察官記載
    96 年4月18日23時許左右採尿前回溯24小時內某時，不含公
    權力拘束期間)許 施用第二級毒品甲基安非他命之犯行提起
    公訴，然檢察官就犯罪事實之一部提起公訴者，效力及於全
    部，刑事訴訟法第267 條定有明文。本件被告另自96年4 月
    18日21時許之後某時許起，迄同年6 月29日上午10時許止 (
    不含起訴部分，但包含臺灣屏東地方法院檢察署96年度毒偵
    字第1217號移送併辦部分)施 用第一級毒品海洛因之犯行，
    及自96年4 月18日上午某時許之後某時起，迄同年6 月29日
    上午10時許止 (不含起訴部分，但包含臺灣屏東地方法院檢
    察署96年度毒偵字第1217號移送併辦部分)施 用第二級毒品
    甲基安非他命多次之犯行，與起訴部分具有集合犯之關係，
    業如前述，為起訴效力所及，本院自得一併審判，附此敘明
    。本院審酌被告施用毒品，足以戕害其身心，滋生其他犯罪
    ，惡化治安，嚴重損及公益；且考量被告經觀察勒戒執行完
    畢，竟仍不知戒除毒癮，顯見自制力欠佳；惟念被告於犯罪
    後即能坦承犯行，而其施用毒品行為於本質上係屬自我戕害
    行為，反社會性之程度應屬較低等一切情狀，分別量處如主
    文所示之刑，並定應執行刑。又按，中華民國96年罪犯減刑
    條例經總統於96年7 月4 日以華總一字第09600083761 號公
    布，並於同年7 月16日生效施行，惟被告上開犯罪行為之最
    後行為時，係96年6 月29日上午10時許，並非在96年4 月24
    日之前，是被告前揭犯行並不符合該條例之減刑條件，自不
    得依該條例之規定，予以減刑，附此敘明。扣案之注射針筒
    2 支，係被告所有，供其施用海洛因使用之物，扣案之殘渣
    袋1 只，係被告所有，且便於包裝毒品，防止毒品逸散，為
    供其持有毒品所用之物，業為被告坦承在卷，均應依刑法第
    38條第1 項第2 款規定，宣告沒收之。
據上論斷，應依刑事訴訟法第273 條之1 第1 項、第284 條之1
、第299 條第1 項前段，毒品危害防制條例第10條第1 項、第2
項，刑法第11條、第38條第1 項第2 款、第51條第5 款，判決如
主文。
本案經檢察官甲○○到庭執行職務。
中　　華　　民　　國　　96　　年　　10　　月　　11　　日
                      刑事第九庭  法　官  陳建和
以上正本證明與原本無異。
如不服本判決應於收受本判決後10日內向本院提出上訴書狀，並
應敘述具體理由，如未敘述上訴理由者，應於上訴期間屆滿後20
日內補提理由書狀於本院（均須按他造當事人之人數附繕本）「
切勿逕送上級法院」。
中　　華　　民　　國　　96　　年　　10　　月　　11　　日
                                  書記官  林姵妤
附錄本判決論罪之法條：
毒品危害防制條例第10條第1項
    施用第一級毒品者，處六月以上五年以下有期徒刑。
毒品危害防制條例第10條第2項
    施用第二級毒品者，處三年以下有期徒刑。
